【裁判字號】    90,易,551
【裁判日期】    900817
【裁判案由】    傷害
【裁判全文】
臺灣新竹地方法院刑事判決                        九十年度易字第五五一號
    公  訴  人  臺灣新竹地方法院檢察署檢察官
    被      告  甲○○
                丁○○
右列被告因傷害案件，經檢察官提起公訴（九十年度偵字第二七一四號），本院判決
如左︰
    主  文
甲○○、丁○○共同傷害人之身體，甲○○處拘役貳拾伍日，丁○○處拘役壹拾伍日
，如易科罰金均以參佰元折算壹日。
    事  實
一、甲○○與丁○○為夫妻，二人在新竹市○○○街一五○巷三十七弄二號及四號處
    經營上益工業社，從事番砂製作。於民國九十年一月十六日下午六時許，乙○○
    因認甲○○經營之上開工廠排放廢氣影響環境，即招請環保局人員前來檢驗，經
    環保人員檢驗結果並無違反環保法令之情。甲○○、丁○○夫婦因而對於乙○○
    招請環保人員檢舉其等有違反環保法令之舉，心生不滿，甲○○遂先與乙○○發
    生口角，互以穢語對罵，並一時氣憤基於傷害之犯意，撿拾地上之鐵條朝乙○○
    之頭部毆打，乙○○因而頭昏倒地，丁○○見狀亦基於傷害之犯意，並與甲○○
    為犯意聯絡，二人繼續毆打倒地之乙○○。乙○○之妹丙○○見狀，上前俯身欲
    扶起被打倒在地之乙○○，甲○○與丁○○乃承繼上開傷害之犯意，併毆打丙○○，致乙○○受有頭部外傷併頂部三公分撕裂傷及皮下血腫、胸前及背部多處瘀
    傷，丙○○則受有左肘、左前臂挫傷、左膝擦傷之傷害。
二、案經告訴人乙○○、丙○○訴請新竹市警察局第一分局報請台灣新竹地方法院檢
    察署檢察官偵查起訴。
    理  由
一、訊據被告甲○○、丁○○雖坦承因其經營之上益工業社於案發之日遭告訴人乙○○向環保局檢舉有違反環保法令之情而發生口角，惟矢口否認有傷害犯行，被告
    二人均辯稱，乙○○之傷係自行跌倒云云。經查，被告二人因不滿乙○○之檢舉
    ，因而與乙○○發生口角，進而由甲○○持鐵條、丁○○徒手共同毆打告訴人乙○○，併毆打前來救助乙○○之丙○○之事實，業經告訴人乙○○及丙○○於警
    偵訊及本院審理時指訴綦詳。且於本院審理時將告訴人二人隔離訊問，互核二人
    之指訴情節均相符，堪可採信。且告訴人乙○○受有頭部外傷併頂部三公分撕裂
    傷及皮下血腫、胸前及背部多處瘀傷，丙○○則受有左肘、左前臂挫傷、左膝擦
    傷之傷害，有行政院新竹醫院之診斷證明書各乙紙及病歷各乙份在卷可參。被告
    乙○○所受之傷害分別有頭頂、胸前及背部三個方向，苟係自行跌倒，通常傷勢
    會集中在一方向，至多二方向，斷無分佈在三個完全不同方向之理，何況其中一
    方向為頭頂，除非告訴人以頭朝下、腳朝上倒栽的方向直線往下跌，始有可能在
    頭頂部造成傷害，但告訴人乙○○如以此方式跌倒，其頭部受重力加速度之影響
    ，恐早已頭破腦裂，不致只有三公分裂傷及血腫。故被告辯稱告訴人乙○○所受
    之傷害係行跌倒云云，與常理有違，不可採信。反之，告訴人乙○○及丙○○均
    指稱被告甲○○持鐵條自告訴人乙○○頭部敲擊，適與告訴人乙○○頭部所受之
    撕裂傷及皮下血腫相符，顯見，告訴人之指訴應為可採。本件事證明確，被告二
    人犯行應堪認定，應依法論科。
二、核被告甲○○、丁○○所為，係犯刑法第二百七十七條第一項之罪。被告二人對
    於毆打告訴人乙○○及丙○○之犯行，均有犯意聯絡及行為之分擔，為共同正犯
    。又被告二人於毆打告訴人乙○○之際，因告訴人丙○○為俯身救助乙○○，亦
    同時遭被告之毆打，被告二人係以一接續之傷害行為同時毆傷告訴人乙○○及丙○○，為一行為觸犯數罪名之想像競合，應依刑法第五十五條之規定論以一罪。
    爰審酌被告二人均無前科，素行尚稱良好，其並未違反環保法令（有新竹市政府
    聯合稽查違章工廠現場記錄表乙紙在卷可參）而遭告訴人乙○○檢舉，並與告訴
    人發生口角進而持鐵條、徒手毆打告訴人、幸告訴人所受之傷害均為皮外傷，尚
    非嚴重，並未造成無法回復之傷害，但被告二人犯罪後，對於犯行仍未坦承，飾
    詞狡辯，經告訴人表示只要被告等人表示道歉即不追究等語，被告二人仍不為所
    動，犯後態度並非良好等一切情狀，量處如主文所示之刑，並諭知易科罰金之折
    算標準。
三、據上論斷，應依刑事訴訟法第二百九十九條第一項前段、刑法第二十八條、第二
    百七十七條第一項、第五十五條、第四十一條第一項前段、罰金罰鍰提高標準條
    例第一條前段、第二條判決如主文。
本案經檢察官吳金棟到庭執行職務。
中      華      民國    九十      年      八      月     十七     日
                                  臺灣新竹地方法院刑事第二庭
                                        法  官    黃  珮  禎
右正本證明與原本無異。
如不服本判決，應於判決送達後十日內向本院提出上訴狀( 應附繕本 )，上訴於
臺灣高等法院。
                                        書記官    汪  淑  菁
中      華      民      國    九十      年      八      月     十七     日
中華民國刑法第二百七十七條
 (普通傷害罪)
傷害人之身體或健康者，處三年以下有期徒刑、拘役或一千元以下罰金。
犯前項之罪因而致人於死者，處無期徒刑或七年以上有期徒刑；致重傷者
，處三年以上十年以下有期徒刑。


司法院資訊處製作；財團法人民間司法改革基金會備份。
